臺灣士林地方法院交通事件裁定　　　　　　　　　　九十三年度交聲字第一四四號
　　原處分機關　臺北巿交通事件裁決所
　　異　議　人
　　即受處分人　甲○○
右列受處分人因違反道路交通管理處罰條例案件，對於臺北市交通事件裁決所民國九
十三年二月三日所為之處分（原處分案號：北市裁三字第裁二二─Ａ0000000
0號），聲明異議，本院裁定如左：
    主  文
異議駁回。
    理  由
一、原處分意旨略以：異議人即受處分人甲○○所有車號二Ｂ─三０一七號自小客車
    ，於民國九十二年十月二十日十五時五十三分，在台北市○○○路與和平東路口
    （往南快車道），經警逕行舉發「紅燈越線臨停」違規，依違反道路交通管理處
    罰條例第六十條第二項第三款規定，處罰鍰新台幣一千八百元，並依同條例第六
    十三條第一項記違規點數一點。
二、異議意旨略以：異議人所有車號二Ｂ─三０一七號自小客車，於九十二年十月二
    十日下午行經和平東路、敦化南路口，係尾隨兩輛計程車行駛進行中，並無「紅
    燈越線臨停」之違規事實云云。
三、按汽車駕駛人，駕駛汽車不遵守道路交通標誌、標線、號誌之指示者，處新台幣
    九百元以上一千八百元以下罰鍰；汽車駕駛人有第六十條第二項各款之情形者，
    除依原條款處罰外，並記違規點數一點，道路交通管理處罰條例第六十條第二項
    第三款、第六十三條第一項分別定有明文。查異議人甲○○於前揭時地，駕駛車
    號二Ｂ─三０一七號自小客車，在台北市○○○路與敦化南路口（往南快車道）
    ，遇紅燈超越停止線臨時停車之違規事實，業據舉發機關臺北市政府警察局大安
    分局九十三年一月五日北市警安分交字第０九二六五六九五０００號書函敘述甚
    明，復有台北市政府警察局北市警交大字第Ａ00000000號舉發違反道路
    交通管理事件通知單一紙及採證照片兩張附卷可證。異議人雖辯稱：伊係尾隨前
    車行駛進行中，並無臨時停車云云。然查停止線設於有號誌之交岔路口，用以指
    示行駛車輛停止之界限，車輛停止時，其前懸部分不得伸越停止線，汽車行駛至
    交岔路口遇紅燈號誌，有無超越停止線停車之違規，應視車輛前懸部分是否伸越
    該停止線而定，觀諸上開採證照片，異議人所駕駛車號二Ｂ─三０一七號自小客
    車於交通號誌轉換為紅燈後，其前懸部分確已超越停止線，其紅燈越線臨時停車
    之違規事實，洵堪認定。原處分機關認定違規事實明確，爰依首揭規定，裁處異
    議人新臺幣一千八百元，並記違規點數一點，並無不當。本件異議為無理由，應
    予駁回。
據上論斷，應依道路交通案件處理辦法第十九條，裁定如主文。
中　　　華　　　民　　　國　　九十三　　年　　　五　　　月　　　十　　　日
                              臺灣士林地方法院交通法庭
                                  法  官  周  明  鴻
右正本證明與原本無異。
如不服本裁定應於送達後五日內向本院提出抗告狀。
                                  書記官  丁  梅  芬
中　　　華　　　民　　　國　　九十三　　年　　　五　　　月　　　十三　　日
